ACORDAO-COMPLETO-2398158

ACÓRDÃO DE RELAÇÃO

ACÓRDÃO DE RELAÇÃO 3221/2020 ATA 8/2020 - SEGUNDA CÂMARA

Acórdão 3221/2020-TCU-Segunda Câmara
Trata-se de tomada de contas especial instaurada pelo extinto Ministério da Cultura em desfavor da empresa Amazon Books & Arts Ltda. e de Antônio Carlos Belini Amorim, Felipe Vaz Amorim, Assumpta Patte Guertas e Tania Regina Guertas em virtude da não comprovação da boa e regular gestão dos recursos captados mediante incentivo fiscal da Lei Rouanet para o projeto “Trabalho e Sindicalismo no Brasil - História e Conquistas”, cujo objetivo era a edição de um livro temático, visando resgatar, registrar e divulgar a trajetória e evolução do trabalho e do sindicalismo no Brasil, contando sua história e suas conquistas.
Considerando que o crédito em conta da última captação ocorreu em fevereiro de 2005 e a prestação de contas final foi apresentada tempestivamente, em julho de 2005, mas o extinto ministério somente emitiu parecer sobre os documentos em 2013;
considerando que o Ministério da Cultura somente notificou a empresa Amazon Books & Arts Ltda. e sua dirigente à época dos fatos – Tânia Regina Guertas – das irregularidades identificadas na prestação de contas em fevereiro de 2017;
considerando que transcorreram mais de dez anos desde o fato gerador sem que tenha havido a notificação dos responsáveis pela autoridade administrativa federal competente, circunstância que prejudica o pleno exercício do contraditório e da ampla defesa;
considerando que o processo se encontra pendente de citação válida nesta Corte de Contas;
considerando, por fim, que o representante do Ministério Público junto ao TCU concorda com a caracterização de inviabilidade jurídica para o prosseguimento do processo;
os ministros do Tribunal de Contas da União, reunidos em sessão de 2ª Câmara, ACORDAM, por unanimidade, de acordo com os pareceres emitidos nos autos e com fundamento no art. 6º, inciso II, c/c o art. 19 da IN/TCU 71/2012, em arquivar o presente processo.
1. Processo TC-Processo 009.926/2019-4 (TOMADA DE CONTAS ESPECIAL) 
1.1. Classe de Assunto: II.
1.2. Responsáveis: Amazon Books & Arts Eireli (CNPJ 04.361.294/0001-38) ; Antonio Carlos Belini Amorim (CPF XXX.174.398-XX) ; Assumpta Patte Guertas (CPF XXX.097.798-XX) ; Felipe Vaz Amorim (CPF XXX.735.101-XX) e Tania Regina Guertas (CPF XXX.520.708-XX) .
1.3. Unidade: Ministério da Cidadania.
1.4. Relatora: ministra Ana Arraes.
1.5. Representante do Ministério Público: procurador Júlio Marcelo de Oliveira.
1.6. Unidade Técnica: Secretaria de Controle Externo de Tomada de Contas Especial (SecexTCE) .
1.7. Representação legal: não há.
1.8. Determinações/Recomendações/Orientações: não há.

Segunda Câmara

Ministério da Cidadania.

Amazon Books & Arts Eireli (CNPJ 04.361.294/0001-38); Antonio Carlos Belini Amorim (CPF XXX.174.398-XX); Assumpta Patte Guertas (CPF XXX.097.798-XX); Felipe Vaz Amorim (CPF XXX.735.101-XX) e Tania Regina Guertas (CPF XXX.520.708-XX).

ANA ARRAES

não há.

Procurador Júlio Marcelo de Oliveira.

TOMADA DE CONTAS ESPECIAL (TCE)

Secretaria de Controle Externo de Tomada de Contas Especial (SecexTCE).